sl-SI: Zdravje in lepota > Zdravje > Medicinski testi: Kompleti za testiranje alergij; Kompleti za testiranje krvnih skupin; Testi za COVID-19; Testi na droge; Testi za gripo; Testi za HIV; Kompleti za testiranje za bakterijo Helicobacter Pylori; Testi nosečnosti; Testi okužbe sečil
it: Salute e bellezza > Salute > Test medici: Kit di test allergenici; Kit per test del gruppo sanguigno; Test per il COVID-19; Test antidroga; Test per l'influenza; Test HIV; Kit di test per l'Helicobacter Pylori; Test di gravidanza; Test per infezioni delle vie urinarie
en: Health & Beauty > Health Care > Medical Tests: Allergy Test Kits; Blood Typing Test Kits; COVID-19 Tests; Drug Tests; Flu Tests; HIV Tests; Helicobacter Pylori Test Kits; Pregnancy Tests; Urinary Tract Infection Tests
pt-PT: Saúde e beleza > Cuidados de saúde > Testes médicos: Kits de teste de alergia; Kits de teste de tipagem sanguínea; Testes de COVID-19; Testes de drogas; Testes de gripe; Testes de HIV/VIH; Kits de teste Helicobacter Pylori; Testes de gravidez; Testes de infeção do trato urinário
cs: Zdraví a krása > Zdravotní péče > Zdravotnické testy: Sady pro testování na alergie; Testy na zjištění krevní skupiny; Testy na COVID-19; Drogové testy; Testy na chřipku; Testy na HIV; Testovací soupravy na Helicobacter Pylori; Těhotenské testy; Testování infekcí močových cest
sv: Skönhet och hälsa > Hälsovård > Medicinska tester: Kit för allergitest; Testkit för blodtyp; Covid-19-tester; Drogtester; Influensatester; HIV-test; Testkit för helikobakterien pylori; Graviditetstest; Urinvägsinfektionstest
pt-BR: Saúde e beleza > Cuidados com a saúde > Testes médicos: Kits para testes alérgicos; Kits de exame de tipagem sanguínea; Testes de COVID-19; Testes de droga; Testes de gripe; Testes de HIV; Kit de teste para H. pylori; Testes de gravidez; Testes de infecções do trato urinário
ko: 건강/미용 > 건강 관리 > 의료 검사: 알레르기 테스트 키트; 혈액형 검사 세트; COVID-19 검사기; 약물 검사기; 독감 검사기; HIV 검사기; 헬리코박터 파일로리 검사 키트; 임신 테스터; 요로감염증 검사기
fi: Terveys ja kauneus > Terveydenhoito > Lääketieteelliset testit: Allergiatestipakkaukset; Veriryhmätestipakkaukset; COVID-19-testit; Huumetestit; Flunssatestit; HIV-testit; Helicobacter pylori -testisarjat; Raskaustestit; Virtsatietulehdustestit
ru: Красота и здоровье > Медицинские товары > Диагностические тесты: Наборы для диагностики аллергии; Наборы для определения группы крови; Тесты на COVID-19; Тесты на наркотики; Тесты на грипп; Тесты на ВИЧ; Наборы для тестирования на Хеликобактер пилори; Тесты на беременность; Тесты на инфекции мочевыводящих путей
zh-CN: 保健/美容/卫生/护理 > 医疗保健 > 医学化验: 过敏测试套装; 血型检测套装; 新冠病毒核酸检测; 药物检测; 流感检测; 艾滋病病毒检测; 幽门螺杆菌检测试剂盒; 妊娠试验; 尿路感染测试
pl: Zdrowie i uroda > Opieka zdrowotna > Testy medyczne: Zestawy do wykrywania alergii; Testy do badania grupy krwi; Testy na COVID-19; Testy narkotykowe; Testy na grypę; Testy wykrywające HIV; Zestawy testowe na Helicobacter pylori; Testy ciążowe; Testy do wykrywania infekcji dróg moczowych
th: สุขภาพและความงาม > การดูแลสุขภาพ > การทดสอบทางการแพทย์: ชุดทดสอบภูมิแพ้; ชุดทดสอบกรุ๊ปเลือด; การตรวจ COVID-19; การทดสอบยา; การทดสอบไข้หวัดใหญ่; การทดสอบ HIV; ชุดทดสอบเชื้อเฮลิโคแบคเตอร์ ไพโลไร; ที่ตรวจสอบการตั้งครรภ์; การทดสอบการติดเชื้อที่ทางเดินปัสสาวะ
nb: Skjønnhet og helse > Helsestell > Medisinske tester: Testsett for allergi; Testsett for blodtype; COVID-19-tester; Narkotikatester; Influensatester; HIV-tester; Helicobacter pylori-testsett; Graviditetstester; Tester for urinveisinfeksjon
es: Salud y belleza > Cuidado de la salud > Pruebas médicas: Kits de pruebas de alergia; Kits de pruebas para tipología sanguínea; Pruebas de COVID-19; Pruebas para la detección de drogas; Pruebas de gripe; Pruebas del VIH; Kits de prueba de Helicobacter pylori; Pruebas de embarazo; Pruebas de infección del tracto urinario
nl: Gezondheid en persoonlijke verzorging > Gezondheidszorg > Medische tests: Testsets voor allergieën; Sets voor bloedgroeptesten; COVID-19-testen; Drugstests; Koorts-testen; HIV-testen; Helicobacter Pylori-testkits; Zwangerschapstests; Tests voor urineweginfecties
ja: 美容・健康 > ヘルスケア > 医療用検査器・検査薬: アレルギー テスト キット; 血液型検査キット; 新型コロナウイルス感染症 (COVID-19) 検査; 薬物検査; インフルエンザ検査; HIV検査; ヘリコバクターピロリ検査キット; 妊娠検査薬; 尿路感染症検査薬
hu: Egészség és szépség > Egészségügyi ellátás > Orvosi vizsgálatok: Allergiateszt-készletek; Vércsoportvizsgálati készletek; Covid19-tesztek; Kábítószertesztek; Influenzatesztek; HIV-tesztek; Helicobacter Pylori-tesztkészletek; Terhességi tesztek; Húgyúti fertőzési tesztek
sk-SK: Zdravie a krása > Starostlivosť o zdravie > Zdravotné testy: Súpravy na testovanie alergie; Súpravy na testovanie krvných skupín; Testy na COVID-19; Testy na drogy; Testy na chrípku; HIV testy; Testovacie súpravy na Helicobacter Pylori; Tehotenské testy; Testy na infekcie močových ciest
zh-TW: 保健與美容 > 健康照護 > 醫療檢測: 過敏檢測工具組; 血型檢驗工具組; COVID-19 篩檢試劑; 藥物測試套件; 流感篩檢試劑; 愛滋病毒篩檢; 幽門螺旋桿菌篩檢試劑; 懷孕檢測; 泌尿道感染檢查工具
vi: Sức khỏe và sắc đẹp > Chăm sóc sức khỏe > Kiểm tra y tế: Bộ dụng cụ kiểm tra dị ứng; Bộ dụng cụ xét nghiệm nhóm máu; Xét nghiệm COVID-19; Dụng cụ thử ma túy; Xét nghiệm cúm; Kiểm tra HIV; Bộ sản phẩm xét nghiệm Helicobacter Pylori; Thử thai; Xét nghiệm nhiễm khuẩn đường tiết niệu
fr: Santé et beauté > Santé > Tests médicaux: Kits de tests d’allergies; Kits de détermination du groupe sanguin; Tests de dépistage du COVID-19; Tests de dépistage des drogues; Tests de dépistage de la grippe; Tests de dépistage du VIH; Kits de tests du dépistage du Helicobacter Pylori; Tests de grossesse; Tests d’infection urinaire
hr-HR: Zdravlje i ljepota > Briga za zdravlje > Medicinski testovi: Kompleti za testiranje na alergije; Kompleti za testiranje krvne grupe; Testovi na COVID-19; Testovi na droge; Testovi na gripu; Testovi na HIV; Kompleti testova na bakteriju helicobacter pylori; Testovi na trudnoću; Testovi na infekcije mokraćnog sustava
ro-RO: Sănătate și frumusețe > Îngrijirea sănătății > Teste medicale: Seturi de teste pentru alergii; Seturi de teste pentru grupa de sânge; Teste COVID-19; Teste depistare droguri; Teste de gripă; Teste HIV; Truse de testare pentru Helicobacter Pylori; Teste de sarcină; Teste pentru depistarea infecțiilor urinare
bg-BG: Здраве и красота > Грижа за здравето > Медицински тестове: Тестове за алергии; Комплекти за определяне на кръвна група; Тестове за COVID-19; Тестове за наркотици; Тестове за грип; ХИВ тестове; Тестове за хеликобактер пилори; Тестове за бременност; Тестове за инфекции на пикочните пътища
da: Sundhed og skønhed > Sundhedspleje > Medicinske tests: Allergitestsæt; Blodtypetestsæt; COVID-19-test; Narkotikatests; Influenza-test; HIV-test; Helicobacter pylori-testsæt; Graviditetstest; Tests til påvisning af inficerede urinveje
tr: Sağlık ve Güzellik > Sağlık Bakım > Tıbbi Testler: Alerji Testi Araçları; Kan Grubu Test Setleri; COVID-19 Testleri; Uyuşturucu Testleri; Grip Testleri; HIV Testleri; Helikobakter Pilori Test Kitleri; Gebelik Testleri; İdrar Yolu Enfeksiyonu Testleri
el: Υγεία & ομορφιά > Φροντίδα υγείας > Ιατρικές εξετάσεις: Κιτ εξέτασης αλλεργιών; Κιτ δοκιμών ομάδας αίματος; Τεστ COVID-19; Εξετάσεις ανίχνευσης ναρκωτικών ουσιών; Τεστ γρίπης; Εξετάσεις για HIV; Κιτ δοκιμής ελικοβακτηριδίου του πυλωρού; Τεστ εγκυμοσύνης; Εξετάσεις μόλυνσης ουροποιητικού συστήματος
de: Gesundheit & Schönheit > Gesundheitspflege > Medizinische Tests: Allergietest-Sets; Blutgruppentests; COVID-19-Tests; Drogentests; Grippetests; HIV-Tests; Helicobacter-Pylori-Testkits; Schwangerschaftstests; Harnwegsinfektionstests
lt-LT: Sveikata ir grožis > Sveikatos priežiūra > Medicininiai testai: Alergijos testų rinkiniai; Kraujo grupių nustatymo rinkiniai; COVID-19 testai; Narkotikų testai; Gripo testai; ŽIV testai; Helicobacter Pylori testų rinkiniai; Nėštumo testai; Šlapimo takų infekcijos testai